臺灣桃園地方法院民事判決　　　　　　　98年度訴字第1698號
原　　　告　劉興尊
訴訟代理人　邱清銜律師
被　　　告　范登妹
　　　　　　范光萬
　　　　　　黃維棋
　　　　　　黃維明
　　　　　　黃欗嬌
　　　　　　黃英嬌
　　　　　　范湯菊妹
　　　　　　范貴梅
　　　　　　葉玉英
　　　　　　范益豪
　　　　　　范謹婷
　　　　　　范金珠
　　　　　　范秋月
　　　　　　范秋華
　　　　　　范惠伶
　　　　　　范張阿澄
　　　　　　范振璁
　　　　　　范振瑋
　　　　　　范惠琪
　　　　　　范新平
　　　　　　邱南瑛
　　　　　　范竣焱
　　　　　　范宇弦
　　　　　　范揚玉
　　　　　　傅阿樹
　　　　　　傅木枝
　　　　　　朱永璟
　　　　　　許永昌
上列當事人間請求分割共有物事件，於民國100 年12月21日辯論
終結，本院判決如下：
    主  文
被告范登妹、范光萬、黃維棋、黃維明、黃欗嬌、黃英嬌、范湯
菊妹、范貴梅、葉玉英、范益豪、范謹婷、范金珠、范秋月、范
秋華、范惠伶、范張阿澄、范振璁、范振瑋、范惠琪、范新平、
邱南瑛、范竣焱、范宇弦、范揚玉應就其等被繼承人范阿貞所遺
如附表一所示土地之公同共有權利辦理繼承登記。
兩造共有坐落於桃園縣觀音鄉○○段第二○五地號之土地（地目
為原，面積為貳仟零參拾貳點壹貳平方公尺、使用分區為特定農
業區、使用地類別為農牧用地），其分割方法如附圖及附表五所
示。
訴訟費用由兩造按如附表一所示應有部分比例負擔。
    事實及理由
壹、程序方面：
一、按訴狀送達後，原告不得將原訴變更或追加他訴，但請求之
    基礎事實同一者、擴張或減縮應受判決事項之聲明者，不在
    此限，民事訴訟法第255 條第1 項第2 款、第3 款定有明文
    。次按原告於判決確定前，得撤回訴之全部或一部。但被告
    已為本案之言詞辯論者，應得其同意；訴之撤回，被告於期
    日到場，未為同意與否之表示者，自該期日起；其未於期日
    到場或係以書狀撤回者，自前項筆錄或撤回書狀送達之日起
    ，10日內未提出異議者，視為同意撤回，民事訴訟法第26 2
    條第1 項、第4 項亦定有明文。原告歷次主張如下：
  (一)本件原告起訴聲明原為：兩造共有坐落桃園縣觀音鄉○○段
    205 地號，面積2032.12 平方公尺土地（下稱系爭土地），
    以原物分配予各共有人，其分割方法如附圖所標示Ａ部分（
    面積685.37平方公尺）由原告取得；標示Ｂ部分（面積1346
    .75 平方公尺）由被告范登妹、范光萬、黃維棋、黃維明、
    黃欗嬌、黃英嬌、范湯菊妹、范貴梅、葉玉英、范益豪、范
    謹婷、范金珠、范秋月、范秋華、范惠伶、范張阿澄、范振
    璁、范振瑋、范惠琪、范新平、邱南瑛、、范竣焱、范宇弦
    、范揚玉（下稱范登妹等24人）、傅阿樹、傅木枝、朱永璟
    取得，並按其應有部分持分比例保持共有（見本院卷一第8
    頁所示之圖）。
  (二)嗣原告主張被告范登妹等24人迄未就其等自繼承人范阿貞所
    繼承之系爭土地應有部分44分之3 公同共有權利辦理繼承登
    記，及系爭土地共有人許麟因無繼承人，經原告向本院聲請
    選任由財政部國有財產局臺灣北區辦事處桃園分處（下稱國
    產局桃園分處）為其遺產管理人，遂於99年5 月4 日民事辯
    論理由狀變更追加訴之聲明第1 項：被告范登妹等24人應就
    其被繼承人范阿貞所有系爭土地應有部分44分之3 ，辦理繼
    承登記。及追加併列國產局桃園分處為本件被告，並依桃園
    縣中壢地政事務所（下稱中壢地政所）複丈日期98年12月18
    日之土地複丈成果圖所示各部分面積（即被告傅木枝提案，
    參附表二），變更訴之聲明第2 項為：兩造共有之系爭土地
    ，其分割方法如附圖所示205 地號（面積683.95平方公尺）
    由原告取得；000-0000地號（面積659.51平方公尺）由被告
    傅木枝取得；000-0000地號（面積555.66平方公尺）由被告
    范登妹等24人、傅阿樹、國產局桃園分處取得，並按其應有
    部分比例保持共有；000-0000地號（面積133.00平方公尺）
    由被告朱永景取得（見本院卷一第217 頁）。
  (三)嗣原告撤回許麟選任遺產管理人之聲請，於99年9 月14日民
    事辯論狀追加併列許麟之繼承人：許永昌、許運發、許永財
    、許貞春、許玉妹、許桂蘭、許媚涵、謝玉李、徐兆暄、徐
    源暄、徐玉暄、徐春香、徐梅英、許文忠、許文祥、許桂英
    、徐阿清、葉標已、葉發晁、葉發潁、葉發松、葉發萬、李
    葉榮妹、徐葉銀英、楊葉禎妹、葉梅蘭、葉玉如、、林徐唐
    妹、翁林萱、翁林明城、邱美容、翁林平、翁逸芸、翁林明
    慶、鍾許月媛等35人（下稱許永昌等35人）為本件被告，並
    變更訴之聲明第2 項為：追加被告許永昌等35人應就其被繼
    承人許麟所有系爭土地應有部分44分之6 ，辦理繼承登記。
    訴之聲明第3 項就分割方法為：如附圖所標示Ａ部分（面積
    685.37平方公尺）由原告取得；標示Ｂ部分（面積138.55平
    方公尺）由被告范登妹等24人取得；標示C 部分（面積1075
    .16 平方公尺）由被告傅阿樹、傅木枝、許永昌等35人取得
    ；標示D 部分（面積133.01平方公尺）由被告朱永璟取得（
    見本院卷二第10頁所示之圖及第11-14 頁附表）。亦經中壢
    地政所複丈日期99年6 月15日之土地複丈成果圖（見本院卷
    二第69 頁）在卷可稽（參附表三）。
  (四)嗣因原告上開(三)中所提之分割方案有農業發展條例第16條不
    得分割之限制，原告於100 年2 月17日具狀陳報分割方法為
    ：如附圖所標示Ａ部分（面積1477.82 平方公尺）由原告、
    被告傅木枝、被告朱永璟三人按應有部分比例維持共有關係
    ；標示Ｂ部分（面積138.55平方公尺）由被告范登妹等24人
    公同共有；標示C 部分（面積277.09平方公尺）由被告許永
    昌等35人公同共有；標示D 部分（面積138.55平方公尺）由
    被告傅阿樹單獨取得（見本院卷二第220-223 頁）。亦經中
    壢地政所繪測土地複丈成果圖（見本院卷二第232 頁，參附
    表四）。
  (五)嗣原告於100年7月27日言詞辯論期日以言詞變更上開(四)所提
    之分割方案，並具狀陳報其分割方法為：如本判決後附附圖
    所標示Ａ部分（面積138.55平方公尺）由范登妹等24人維持
    共有；標示Ｂ部分（面積1477.91 平方公尺）由原告、被告
    傅木枝、被告朱永璟三人按應有部分比例維持共有關係；標
    示C 部分（面積138.55平方公尺）由被告傅阿樹單獨所有；
    標示D 部分（面積277.11平方公尺）由被告許永昌等35人維
    持同共有（見本院卷三第11-14 頁）。亦有中壢地政所複丈
    日期100 年10月5 日繪測之土地複丈成果圖（見本院卷三第
    39 頁 ，參附表五）。
  (六)又系爭土地於100 年9 月28日就共有人許麟之應有部分已登
    記為繼承人即被告許永昌一人所有，原告遂於100 年11月2
    日具狀陳報撤回對許運發等34人（即除許永昌外）之起訴及
    該部分聲明，而該陳報狀已於100 年12月2 日至6 日送達於
    該等34人（見本院卷第55頁至65頁），而被告許永昌因為被
    告許運發、許永財、許貞春、許媚涵、謝玉李、徐兆暄、徐
    源暄、徐玉瑄、徐春香、徐梅英、許文忠、許桂英、徐阿清
    、葉標已、葉發晁、李葉榮妹、徐葉銀英、林徐唐妹、翁林
    萱、邱美容、翁林平、翁逸芸、翁林明慶、鍾許月媛等人之
    訴訟代理人，其於本院於100 年12月21日行言詞辯論程序時
    ，亦到庭對上開撤回部分表示沒有意見，其餘人等則均未於
    收到上開通知後10日內向本院提出異議，經核原告此部分所
    為訴之撤回，與上開規定相符，亦應准許。
  (七)經核原告上開所為聲明之變更，或屬擴張及減縮應受判決事
    項之聲明，或屬更正法律上之陳述，揆諸首揭規定均無不合
    ，應予准許。
二、本件被告范登妹等24人、被告傅阿樹、朱永璟經合法通知，
    均未於言詞辯論期日到場，核均無民事訴訟法第386 條所列
    各款情形，爰准原告聲請，由其一造辯論而為判決。
貳、實體方面：
一、原告起訴主張：坐落於桃園縣觀音鄉○○段205 地號、面積
    2032.12 平方公尺土地為兩造所共有，各人之所有權應有部
    分比例均如附表一所示。又兩造就系爭土地並無不能分割之
    協議，亦無不能分割之情形，僅因共有人並未就意見為溝通
    而未能達成分割協議，為免延宕日久，不利土地之利用，原
    告自得依民法第823 條第1 項、第824 條之規定，請求依附
    圖即如複丈日期為100 年10月5 日、收件文號為100 年中地
    法土字第09200 、048800號之桃園縣中壢地政事務所土地複
    丈成果圖即附表五所示原告所提出之分割方案，判決分割系
    爭土地，即標示Ａ部分（面積138.55平方公尺）由范登妹等
    24人公同共有；標示Ｂ部分（面積1477.91 平方公尺）由原
    告、被告傅木枝、被告朱永璟三人按應有部分比例維持共有
    關係；標示C 部分（面積138.55平方公尺）由被告傅阿樹單
    獨所有；標示D 部分（面積277.11平方公尺）由被告許永昌
    所有。為此，爰依法提起本件訴訟等語。並聲明：(1)被告范
    登妹等24人應就其被繼承人范阿貞所有系爭土地應有部分44
    分之3 ，辦理繼承登記。(2)如附圖所標示Ａ部分（面積138.
    55平方公尺）由范登妹等24人公同共有；標示Ｂ部分（面積
    1477.91 平方公尺）由原告、被告傅木枝、被告朱永璟三人
    按應有部分比例維持共有關係；標示C 部分（面積138.55平
    方公尺）由被告傅阿樹單獨所有；標示D 部分（面積277.11
    平方公尺）分由被告許永昌單獨所有。(3)訴訟費用由被告等
    負擔。
二、被告則辯以：
  (一)被告傅木枝以：同意系爭土地依附表五標示Ｂ部分（面積14
    77.91 平方公尺）由原告、被告傅木枝、被告朱永璟三人按
    應有部分比例維持共有（見本院卷100 年7 月27日言詞辯論
    筆錄）。
  (二)被告傅阿樹及范登妹等24人未曾於言詞辯論期日到場，僅有
    原告提出被告范登妹同意原告所提分割方案之同意調查表1
    份附本院卷第45頁，其餘被告均未於言詞辯論期日到場，亦
    未提出書狀作何聲明或陳述。
  (三)被告朱永璟：曾於99年4 月15日之言詞辯論程序，到庭主張
    同意原告所提之分割方案，後則由原告訴訟代理人提出朱永
    璟同意以原告於100 年8 月2 日所具狀陳報之分割方案（即
    如附表五所示之分割方案），以進行分割（此亦有該同意書
    附本院卷(三)第44頁）。
四、經查，系爭土地原為原告劉興尊（應有部分為1484／4400）
    、范阿貞（3 ／44）、許麟（6 ／44）、傅阿樹（3 ／44）
    、傅木枝（1428／4400）、朱永璟（288 ／4400）等人所共
    有（其等應有部分比例依附表一所示），嗣范阿貞於昭和19
    年1 月24日死亡，其繼承人即為被告范登妹、范光萬、黃維
    棋、黃維明、黃欗嬌、黃英嬌、范湯菊妹、范貴梅、葉玉英
    、范益豪、范謹婷、范金珠、范秋月、范秋華、范惠伶、范
    張阿澄、范振璁、范振瑋、范惠琪、范新平、邱南瑛、、范
    竣焱、范宇弦、范揚玉等24人（詳細繼承系統表如本院卷(二)
    第140 頁所示），另許麟則於52年12月9 日死亡，其繼承人
    則為許永昌、許運發、許永財、許貞春、許玉妹、許桂蘭、
    許媚涵、謝玉李、徐兆暄、徐源暄、徐玉暄、徐春香、徐梅
    英、許文忠、許文祥、許桂英、徐阿清、葉標已、葉發晁、
    葉發潁、葉發松、葉發萬、李葉榮妹、徐葉銀英、楊葉禎妹
    、葉梅蘭、葉玉如、林徐唐妹、翁林萱、翁林明城、邱美容
    、翁林平、翁逸芸、翁林明慶、鍾許月媛等35人（詳細繼承
    系統表如本院卷(二)第63頁所示）部分，有系爭土地之土地登
    記第二類謄本附本院卷(一)第6 頁、第7 頁及該等繼承人之戶
    籍謄本附本院卷可參，可信為真實。
五、又查，系爭土地關於許麟部分，業於100 年9 月28日因分割
    繼承而登記為被告許永昌一人所有一節，亦有系爭土地最新
    之土地登記第二類謄本附本院卷(三)第36頁可參，可認為真實
    。又系爭土地並無因物之使用目的不能分割之情事，亦無契
    約訂有不分割之期限，兩造間就分割方法復無法達成分割協
    議等事實，業據提出地籍圖謄本、土地登記謄本等資料為證
    （見本院卷第7 頁以下、第126 頁以下），且經本院依職權
    履勘現場查核無誤，並為被告所不爭執，自堪信為真實。
六、按繼承人有數人時，在分割遺產前，各繼承人對於遺產全部
    為公同共有，民法第1151條定有明文。而繼承人請求分割公
    同共有之遺產，性質上為處分行為，如係不動產，依民法第
    759 條規定，於未辦妥繼承登記前，自不得為之。又按不動
    產之繼承登記，得由任何繼承人為全體繼承人聲請之，此觀
    土地法第73條第1 項之規定可知。且按共有之不動產之共有
    人中一人死亡，他共有人請求分割共有物時，為求訴訟之經
    濟起見，可許原告就請求繼承登記及分割共有物之訴合併提
    起，即以一訴請求該死亡之共有人之繼承人辦理繼承登記並
    請求該繼承人於辦理繼承登記後，與原告及其餘共有人分割
    共有之不動產，最高法院70年度第2 次民事庭會議決定（二
    ）決議、69年台上字第1012號判例意旨可供參照。亦即法院
    裁判分割共有物，性質上為共有人間應有部分之交換，自屬
    處分行為，以各共有人之處分權存在為前提，故提起分割共
    有物之訴，參與分割之當事人以全體共有人為限，倘共有人
    死亡時，其繼承人因繼承，固於登記前已取得不動產物權，
    惟非經登記不得處分其物權，則在辦畢繼承登記前，其繼承
    人仍不得以共有人身分參與共有物之分割，但為求訴訟經濟
    起見，可許原告就請求繼承登記及分割共有物之訴合併提起
    ，即以一訴請求該死亡之共有人之繼承人辦理繼承登記，並
    請求該繼承人於辦理繼承登記後，與原告及其餘共有人分割
    共有之不動產（最高法院91年度台上字第832 號裁判意旨亦
    可參考）。準此，本件被告范登妹等24人，雖未就其等繼承
    自訴外人范阿貞所有、如附表一對系爭土地之公同共有權利
    （即應有部分3 ／44）辦理繼承登記，然原告既為系爭土地
    之分別共有人，其請求分割系爭土地，則為求訴訟經濟起見
    ，自可許原告就請求被告范登妹等24人辦理繼承登記及分割
    共有物之訴合併提起，並請求該等繼承人於辦理繼承登記後
    ，與原告及其餘共有人分割共有之不動產即系爭土地甚明。
七、再按各共有人，除法令另有規定外，得隨時請求分割物，但
    因物之使用目的不能分割或契約訂有不分割之期限者，不在
    此限；共有物之分割，依共有人協議之方法行之。分割之方
    法不能協議決定，或於協議決定後因消滅時效完成經共有人
    拒絕履行者，法院得因任何共有人之請求，命為下列之分配
    ：(1)以原物分配於各共有人，民法第823 條第1 項、第824
    條第1 項第1 款前段亦有明文。本件兩造共有之系爭土地，
    既無因物之使用目的不能分割之情形，復無不為分割之約定
    ，且兩造前未能協議決定分割方法之情事，揆諸上揭法律規
    定，原告自得請求裁判分割。又原告主張系爭土地之分割方
    法為：即如附表五所示Ａ部分（即如附圖所標示複丈後之地
    號為205-3 部分，面積138.55平方公尺）分由范登妹等24人
    公同共有；Ｂ部分（即如附圖標示複丈後之地號為205-2 部
    分，面積1477.91 平方公尺）分由原告、被告傅木枝、被告
    朱永璟三人依如附表一所示之應有部分比例維持共有關係；
    Ｃ部分（即如附圖標示複丈後之地號為205-1 部分，面積13
    8.55平方公尺）由被告傅阿樹單獨所有；Ｄ部分（即如附圖
    標示複丈後之地號為205 部分，面積277.11平方公尺）分由
    被告許永昌單獨所有。而查，系爭土地上有兩部分為風水地
    ，且最靠近北側之土地為雜草，靠近南側之土地則為黃土及
    上開兩部分之風水地，此有本院至現場勘驗之勘驗筆錄1 份
    附本院卷(一)第176 頁以下，是該土地之現狀並無特殊經濟用
    途，除前述風水地外，並無其他地上物。而被告范阿貞等24
    人，因人數眾多，並無法使每一人均能取得單獨共有，是以
    原告之分割方案，將其等分屬同一區域即如附表五所示之Ａ
    部分，繼續保持共有，應最符合該等被告之權益，且被告范
    登妹亦同意此等方案；另原告將傅阿樹分如附表五所示Ｃ部
    分，為單獨所有，應無礙被告傅阿樹之權利行使，而原告與
    被告傅木枝、朱永璟亦均同意繼續保持共有，而分如附表五
    所示Ｂ部分，是原告所提之該等方案，並無不妥；是考量系
    爭土地各共有人即兩造之利害關係，使用情形，共有物之性
    質及價值、經濟效用、公平經濟原則等情事，認依原告主張
    之上開分割方案即如附圖及附表五所示確為適當可採。
七、從而，原告依民法第823 條第1 項、第824 條第2 項第1 款
    前段所規定之法律關係，訴請判決被告范登妹第24人應就被
    繼承人范阿貞對系爭土地所有權應有部分3／44 之公同共有
    權利辦理繼承登記；兩造共有之系爭土地並應以如前所述之
    分割方法為分割，均為有理由，應予准許。
八、末按訴訟費用，由敗訴之當事人負擔；因共有物分割、經界
    或其他性質上類似之事件涉訟，由敗訴當事人負擔訴訟費用
    顯失公平者，法院得酌量情形，命勝訴之當事人負擔其一部
    ，民事訴訟法第78條、第80條之1 定有明文。本件固為原告
    勝訴之判決，惟本件既屬共有物分割事件涉訟，兩造於訴訟
    上之所為，又未徒增不必要之費用，且判決結果對兩造之權
    利亦各屬有利，是由敗訴之被告負擔全部訴訟費用者，顯失
    公平，本院酌量此情形，認本件訴訟費用應由兩造各依其就
    系爭土地所有權應有部分之比例即如附表一所示分擔，始為
    公允。
據上論結，本件原告之訴為有理由，依民事訴訟法第385 條第1
項前段、第78條、第80條之1 ，判決如主文。
中    華    民    國    100    年    12    月    30    日
                      民事第三庭  法  官  林靜梅
附圖：即為桃園縣中壢地政事務所複丈日期100 年10月5 日之土
      地複丈成果圖（見本院卷三第39頁）：
附表一：系爭土地各共有人於本件分割前所有權應有部分之比例
        （見本院卷三第36頁）
┌─┬────────┬──────┬──────────────┐
│編│    共有人      │   應有部分 │           備註             │
│號│                │            │                            │
├─┼────────┼──────┼──────────────┤
│01│范阿貞（繼承人：│44分之3     │地號：觀音鄉○○段第205地號 │
│  │范登妹等24人）  │            │面積：2,032.12 平方公尺     │
├─┼────────┼──────┤地目：原                    │
│02│傅阿樹          │44分之3     │使用分區：特定農業區        │
├─┼────────┼──────┤使用地類別：農牧用地        │
│03│劉興尊          │4400分之1484│土地現值：1,600元/平方公尺  │
├─┼────────┼──────┤                            │
│04│傅木枝          │4400分之1428│                            │
├─┼────────┼──────┤                            │
│05│朱永璟          │4400分之288 │                            │
├─┼────────┼──────┤                            │
│06│許永昌（許麟之繼│44分之6     │                            │
│  │承人）          │            │                            │
└─┴────────┴──────┴──────────────┘
附表二：桃園縣中壢地政事務所複丈日期98年12月18日之土地複
        丈成果圖，即傅木枝提案（見本院卷一第179頁）：
┌──┬────┬─────┬────┬─────────────────┐
│地號│登記面積│ 地號     │登記面積│傅木枝提案                        │
├──┼────┼─────┼────┼─────────────────┤
│205 │2032.12 │205       │683.95  │劉興尊                            │
│    │        ├─────┼────┼─────────────────┤
│    │        │000-0000  │659.51  │傅木枝                            │
│    │        ├─────┼────┼─────────────────┤
│    │        │000-0000  │555.66  │范阿貞（繼承人：范登妹等24人）    │
│    │        │          │        │許麟（遺產管理人：國產局桃園分處）│
│    │        │          │        │傅阿樹                            │
│    │        ├─────┼────┼─────────────────┤
│    │        │000-0000  │133.00  │朱永璟                            │
│    │        ├─────┼────┼─────────────────┤
│    │        │合計      │2032.12 │                                  │
└──┴────┴─────┴────┴─────────────────┘
附表三：桃園縣中壢地政事務所複丈日期99年6 月15日之土地複
        丈成果圖（見本院卷二第69 頁）：
┌──────────┬──────────────┬──────────┐
│複丈前              │複丈後                      │                    │
├──┬──┬────┼─────┬────┬───┴──────────┤
│序號│地號│面積    │地號      │面積    │備註                        │
├──┼──┼────┼─────┼────┼──────────────┤
│ 1  │205 │2032.12 │205       │685.38  │分由原告單獨所有。          │
│    │    │        ├─────┼────┼──────────────┤
│    │    │        │205-A     │138.55  │分由范登妹第24人繼續維持共有│
│    │    │        │          │        │。                          │
│    │    │        ├─────┼────┼──────────────┤
│    │    │        │205-B     │1075.18 │分由傅木枝、傅阿樹及許永昌等│
│    │    │        │          │        │35人繼續保持共有。          │
│    │    │        ├─────┼────┼──────────────┤
│    │    │        │205-C     │133.01  │分由朱永璟單獨所有。        │
│    │    │        ├─────┼────┼──────────────┤
│    │    │        │合計      │2032.12 │                            │
└──┴──┴────┴─────┴────┴──────────────┘
附表四：桃園縣中壢地政事務所依原告100 年2 月17日陳報之分
        割方法直接繪測（見本院卷二第232 頁）：
┌──────────┬─────────────────────────┐
│複丈前              │複丈後                                            │
├──┬──┬────┼────┬──┬────┬────────────┤
│地號│地目│面積    │地號    │地目│面積    │備註                    │
├──┼──┼────┼────┼──┼────┼────────────┤
│205 │原  │2032.12 │205     │原  │138.55  │分由傅阿樹單獨所有。    │
│    │    │        │（Ｄ）  │    │        │                        │
│    │    │        ├────┼──┼────┼────────────┤
│    │    │        │205-(1)  │原  │277.09  │分由許永昌等35人繼續保持│
│    │    │        │（Ｃ）  │    │        │共有。                  │
│    │    │        ├────┼──┼────┼────────────┤
│    │    │        │205-(2)  │原  │138.55  │分由范登妹等24人繼續保持│
│    │    │        │（Ｂ）  │    │        │共有。                  │
│    │    │        ├────┼──┼────┼────────────┤
│    │    │        │205-(3)  │原  │1477.93 │分由原告及傅木枝、朱永璟│
│    │    │        │（Ａ）  │    │        │等人保持共有            │
│    │    │        │        │    │        │                        │
│    │    │        │        │    │        │                        │
│    │    │        │        │    │        │                        │
│    │    │        ├────┴──┼────┼────────────┤
│    │    │        │合計          │2032.12 │                        │
└──┴──┴────┴───────┴────┴────────────┘
附表五：桃園縣中壢地政事務所複丈日期100 年10月5 日之土地
        複丈成果圖（見本院卷三第39頁）：
┌──────────┬─────────────────────────┐
│複丈前              │複丈後                                            │
├──┬──┬────┼────┬──┬────┬────────────┤
│地號│地目│面積    │地號    │地目│面積    │備註                    │
├──┼──┼────┼────┼──┼────┼────────────┤
│205 │原  │2032.12 │205     │原  │277.11  │分由被告許永昌單獨所有。│
│    │    │        │（Ｄ）  │    │        │                        │
│    │    │        ├────┼──┼────┼────────────┤
│    │    │        │205-(1)  │原  │138.55  │分由被告傅阿樹單獨所有。│
│    │    │        │（Ｃ）  │    │        │                        │
│    │    │        ├────┼──┼────┼────────────┤
│    │    │        │205-(2)  │原  │1477.91 │分由原告劉興尊與被告傅木│
│    │    │        │（Ｂ）  │    │        │枝、朱永璟，依如附表一所│
│    │    │        │        │    │        │示之應有部分比例維持共有│
│    │    │        │        │    │        │。                      │
│    │    │        ├────┼──┼────┼────────────┤
│    │    │        │205-(3)  │原  │138.55  │分由被告范登妹、范光萬、│
│    │    │        │ （Ａ） │    │        │黃維棋、黃維明、黃欗嬌、│
│    │    │        │        │    │        │黃英嬌、范湯菊妹、范貴梅│
│    │    │        │        │    │        │、葉玉英、范益豪、范謹婷│
│    │    │        │        │    │        │、范金珠、范秋月、范秋華│
│    │    │        │        │    │        │、范惠伶、范張阿澄、范振│
│    │    │        │        │    │        │璁、范振瑋、范惠琪、范新│
│    │    │        │        │    │        │平、邱南瑛、、范竣焱、范│
│    │    │        │        │    │        │宇弦、范揚玉等人維持共有│
│    │    │        │        │    │        │。                      │
│    │    │        ├────┴──┼────┼────────────┤
│    │    │        │合計          │2032.12 │                        │
└──┴──┴────┴───────┴────┴────────────┘
上為正本係照原本作成。
如對本判決上訴，須於判決送達後20日內向本院提出上訴狀。如
委任律師提起上訴者，應一併繳納上訴審裁判費。
中    華    民    國    100    年    12    月    30    日
                                  書記官  王奐淳